---
title: "R_GEE_markdown_raster_Tif"
author: "Fulbert Gnonlonfoun"
date: "08/08/2019"
output:
  html_document: default
  word_document: default
---
### Analise dos dados raster abaixado do GEE
Primeiro passo vamos instalar e carregar os pacotes que podem processar as dados geospaciais. R também contém muitas funções que permitem processar, visualizar e analisar dados espaciais. Eles estão contidos em vários pacotes (conjuntos de funções), entre outros:GIS - sp, rgdal, rgeos, sf, raster,caret e caretEnsemble estrelas, viridis, rasterVis Geoestatística gstat, geoR, geoRglm. Vamos instalar alguns desses pacotes e carregar los.
```{r}
# Load packages
library(sp)
library(rgdal)
library(raster)
library(ggplot2)
library(viridis)
library(rasterVis)
```

Depois Disso, vamos definir nosso diretor onde já foram abaixado previamente as imagens .tif do google drive.

```{r}
setwd("D:/fulbert/02_Rstudio/Iniciaçao_r/00_Script")
```

As imagens abaixadas são oito (08) no total.  Para cada um, vamos criar um objeto correspondente ao seu nome. Por exemplo. depois Vamos chamar o objeto criado para ver os diferentes componentes dele. 

```{r}
# loss 1
Parques_loss1 <- raster('ParquesLoss_1.tif')
Parques_loss1
```

Vamos chamar as imagens: 
```{r}
image(Parques_loss1, 
      main="Boucle de la penjari",
      sub="Loss",
      xlab = "Latitude",
      ylab = "Longitude",
      col.main="black", col.lab="black", col.sub="black",
      cex.main=1.6, cex.lab=1.2, cex.sub=1.4)
```

Agorar vamos plotar esses imagens para ter uma idea clara da sua representaçao.
```{r}
plot(Parques_loss1,
     main="Penjari_Perda_img_sentinel2",
     sub="Loss",
     xlab = "Meses do ano",
     ylab = "Intensidade das perdas",
     col.main="black", col.lab="black", col.sub="black",
     cex.main=1.6, cex.lab=1.2, cex.sub=1.4)
```

